臺灣桃園地方法院交事件裁定　　　　　100年度交聲字第477號
原處分機關　交通部公路總局新竹區監理所中壢監理站
異　議　人
即受處分人　梁太法
上列異議人因違反道路交通管理處罰條例案件，對於交通部公路
總局新竹區監理所中壢監理站於民國100 年6 月20日所為之處分
（原處分案號：壢監裁字第裁53-DB0000000號），聲明異議，本
院裁定如下：
    主  文
異議駁回。
    理  由
一、原處分意旨略以：異議人即受處分人梁太法於民國100 年4
    月7 日下午4 時15分許，駕駛車牌號碼LK-0701 號自用小客
    車行經桃園縣龍潭鄉○○路○○段355 巷口時，為桃園縣政
    府警察局交通警察大隊龍潭小隊警員發覺駕駛人有「闖紅燈
    」之違規，遂逕行填掣桃警局交字第DB0000000 號舉發違反
    道路交通管理事件通知單（下稱舉發單）並附採證照片逕行
    舉發，異議人不服提出陳述，經原處分機關調查後，認異議
    人上開違規行為明確，爰依道路交通管理處罰條例第53條第
    1 項之規定，裁處罰鍰新臺幣（下同）2,700 元，並依同條
    例第63條第1 項第3 款之規定，併記違規點數3 點等語。
二、聲明異議意旨略以：依舉發照片所示，伊確有闖紅燈之違規
    情形，但事實上伊是無意的，因前方貨車高度太高，造成伊
    看不到交通號誌，伊根本不知當時有違規，等伊發現紅燈時
    ，為時已晚，無法應變，伊像掉入陷阱般，伊深感冤枉，爰
    依法聲明異議，請求撤銷原處分云云。
三、按汽車駕駛人，行經有燈光號誌管制之交岔路口闖紅燈者，
    處1,800 元以上5,400 元以下罰鍰，併記違規點數3 點。道
    路交通管理處罰條例第53條第1 項、第63條第1 項第3 款分
    別定有明文。
四、異議人固坦承其有於上開時、地駕駛車牌號碼LK-0701 號自
    用小客車為警舉發闖紅燈之事實，惟矢口否認有何違反道路
    交通管理處罰條例之違規行為，並以上情置辯。經查：
（一）異議人於上揭時、地，因闖紅燈之違規行為，經拍照後為
      桃園縣政府警察局交通警察大隊龍潭小隊警員張芳名予以
      掣單逕行舉發。嗣因異議人不服舉發，由原處分機關以異
      議人駕車行經有燈光號誌管制之交岔路口闖紅燈，依道路
      交通管理處罰條例第53條第1 項之規定，裁處罰鍰2,700
      元，並記違規點數3 點，此有舉發通知單、裁決書各1 份
      及舉發照片3 張在卷可稽，此部分事實已堪認定。
（二）而異議人雖陳稱：因前方貨車高度太高，造成伊看不到號
      誌，等伊發現紅燈時，為時已晚，無法應變，伊並無違規
      意圖云云，然道路使用者本負有隨時注意車前路況及交通
      號誌之義務，而駕駛車輛行駛於道路上，應與前車保持一
      定（隨時可以煞停）之安全距離，且行駛至交岔路口其行
      進應遵守號誌，道路交通安全規則第94條第1 項、第125
      條第1 款分別定有明文，則異議人於行經上開交岔路口時
      ，本應確認號誌燈為綠燈始得通行，異議人辯稱因前車因
      素造成視線角度無法確認燈號，始加以通行，此乃異議人
      駕駛車輛與前車未保持一定距離所致，若異議人前揭辯稱
      屬實，則異議人駕駛車輛行駛於道路上豈不全然無法辨識
      前車前方之任何交通號誌，無異處於一危險駕駛之狀態，
      此對交通安全影響甚鉅，異議人既然知悉前車因車斗高度
      較高，跟隨於其後方會擋住一部份視線，而對於交通號誌
      之辨識有所影響，自應減慢車速並與前車保持一定能確認
      前方號誌之車距行駛，而其無法確認號誌之因素既然可歸
      責於自己之不當駕駛行為所致，已如前述，要難以此執為
      免罰，是異議人以前開情詞為辯，尚屬無憑。
（三）綜上，異議人於上開時、地，駕車行經有燈光號誌管制之
      交岔路口闖紅燈之違規事實明確，異議人前開所辯，洵非
      可採。
五、綜上所述，本件異議人確有前揭違規行為，堪以認定。原處
    分機關依道路交通管理處罰條例第53條第1 項、第63條第1
    項第3 款，及違反道路交通管理事件統一裁罰基準表之規定
    ，裁處異議人罰鍰2,700 元，並記違規點數3 點，核無不當
    。本件聲明異議為無理由，應予駁回。
據上論斷，應依道路交通事件處理辦法第18條，裁定如主文。
中    華    民    國    100     年    7     月    1   日
                  交通法庭    法  官  黃裕民
以上正本證明與原本無異。
如不服本裁定，應於裁定送達後5 日內向本院提出抗告狀。
                              書記官  蕭秀蓉
中    華    民    國   100    年    7     月    1     日